# 采用权益法核算和成本法核算对公司财务的影响

提问人：duyitao2006 时间：2011-08-14 20:29:19
有时候很难判断投资方是否对被投资方具有控制的实质。所以选择什么样的核算方法就会有争论。但是我想知道的是采用权益法核算不并表和采用成本法核算合并报表，对于投资方来说报表数据有什么不同的影响？比如采用权益法核算后投资方的损益情况，和采用成本法核算后合并报表上归属于母公司的利润，是不是没有区别？资产状况又有什么不同？请高人解答.

回答人：chenyiwei
在权益法核算和合并报表的情况下，归属母公司股东的净利润和净资产可能相同，但是对报表的分析和评价不是只看这两个指标的。
对被投资企业是否具备控制力，对合并报表的收入和资产规模（国有企业一般比较看重这个，也是IPO的硬指标）、持续盈利能力的评价等都会产生很大影响，所以其影响是不可低估的。 你应该还会记得 2007 年第一版《讲解》出来时，其第 567 页允许“在目前阶段也可以采用比例合并法”，尽管这在 2008 年解释 2 号出台后就被废止了，但也足可以看出这个问题对相关企业的影响程度之大。

提问人：ying0518 时间：2011-08-15 10:06:50
为什么国内准则不允许使用比例合并法？

回答人：chenyiwei
1 、减小会计政策的选择空间； 2 、当时IFRS的发展趋势已经是取消比例合并法（当然最终的准则，即IFRS 11，现在才刚出来。）